臺灣臺北地方法院刑事判決　　　　　　　　96年度易字第68號
公　訴　人　臺灣臺北地方法院檢察署檢察官
被　　　告　甲○○
被　　　告　丙○○
　　　　　　　　　　（
上列被告因竊盜案件，經檢察官提起公訴（起訴案號：95年度偵
字第27650 號）因所犯非為死刑、無期徒刑、最輕本刑為三年以
上有期徒刑之罪或高等法院管轄第一審案件，被告於本院準備程
序進行中，就被訴事實為有罪之陳述，審判長於告知被告簡式審
判之旨，並聽取當事人之意見後，由本院裁定以簡式審判程序審
理，判決如下：
　  主  文
甲○○、丙○○共同竊盜，均累犯，各處有期徒刑參月，如易科
罰金，均以新台幣壹仟元折算壹日；又共同竊盜，均累犯，各處
有期徒刑肆月，如易科罰金，均以新台幣壹仟元折算壹日；各應
執行有期徒刑陸月，如易科罰金，均以新台幣壹仟元折算壹日。
  　事  實
一、甲○○前於民國92年間因竊盜案件，分別經臺灣高等法院於
    民國93年1月20日以92年度上訴字第4146號判決判處有期徒
    刑1年2月、臺灣士林地方法院於93年9月13日以93年度易字
    第506號判決判處有期徒刑10月確定，經更定應執行刑有期
    徒刑1年10月，於95年1月26日縮刑期滿執行完畢；丙○○前
    於94年間因妨害風化案件，經臺灣板橋地方法院於95年1 月
    24日以94年度簡上字第584號判決判處有期徒刑4月確定，於
    95年2月7日易科罰金執行完畢，均猶不知悔改，竟共同基於
    意圖為自己不法之所有之犯意聯絡，於95年12月22日凌晨2
    時許，在台北市大安區○○○路○段8號前，由丙○○在旁把
    風，甲○○徒手打開戊○○之車牌號碼CTK－120號重機車置
    物箱，竊取放於該置物箱內之彩色手提包1只，得手後正欲
    離去之際，為在台北市大安區○○○路○段14號「國際牛肉
    店」服務之劉海亭發現制止，甲○○遂將該手提包丟置於上
    開重機車腳踏皮上後，與丙○○逃離現場。嗣於同日凌晨3
    時許，丙○○、甲○○復共同意圖為自己不法之所有，在台
    北市大安區○○○路○段75號前，由丙○○在旁把風，甲○○打開丁○○之車牌號碼K6U－981號重機車置物箱，竊取放
    於該置物箱內之綠色手提包1只（內有3隻行動電話及現金新
    台幣（下同）250元），得手後，丙○○、甲○○隨即走到
    台北市大安區○○○路○段79號「可利亞餐廳」騎樓處翻找
    該手提包內之財物，並由丙○○騎乘車牌號碼RA8－289號輕
    機車（甲○○之姐乙○○所有）搭載甲○○逃逸。嗣經警於
    同日3時40分許循線在台北市中正區○○○路○段11號前查獲
    ，並扣得上開彩色手提包1只、綠色手提包1只、現金250 元
    、ANY CALL行動電話1支、SIM卡2張。
二、案經戊○○、丁○○訴由臺北市政府警察局大安分局報告臺
    灣臺北地方法院檢察署檢察官偵查起訴。
    理　由
一、訊據被告甲○○、丙○○對於上開事實坦承不諱，核與被害
    人即告訴人戊○○、丁○○指訴（偵卷25、26頁、27、28頁
    ）證人劉海亭、林建宏、陳建偉證述（偵卷30、31頁、36－
    38頁、33、35頁）情節相符，並有扣押筆錄，扣押物品目錄
    （偵卷41－43頁44、45、55頁）贓物認領保管單（偵卷39、
    40頁）照片4張（偵卷62、63頁）在卷可稽，足證被告二人
    之自白與事實相，本件被告等犯罪事證明確，其犯行洵堪
    認定。
二、核被告甲○○、丙○○所為，均係犯刑法第320條第1項竊盜
    罪。被告2人有犯意之聯絡及行為之分擔，應依共同正犯論
    處。又被告等先後2次竊盜行為，雖時間相近，惟係在不同
    處所竊得，故渠等主觀上對於本案行竊物品分屬不同人所有
    一節，應有所認識，渠等顯係基於個別之犯意而另行起意行
    竊，此核與接續犯之要件尚屬有間，應予分論併罰，再被告
    等均有如事實欄所示犯罪前科而曾受有期徒刑之執行完畢；
    有臺灣高等法院被告前案紀錄表存卷可稽亦為其所是認，5
    年以內故意再犯本件有期徒刑以上之罪，均應依刑法第47
    條第1項累犯規定加重其刑。爰審酌被告等素行不佳、犯罪
    動機、手段平和、所生危害輕微、犯後均坦承犯罪等一切情
    狀，分別各量處如主文所示之刑，並均諭知易科罰金之折算
    標準，及定其應執行刑，並論知易科罰金之折算標準，以示
    懲儆。
三、起訴書以被告甲○○有多次犯竊盜罪前科，復犯本件，顯見
    其有犯罪之習慣，而聲請依竊盜犯，贓物犯保安處分條例第
    3條第1項第1款、第2款（按：已修正為第3條第1項）併予宣
    告刑前入勞動場所強制工作云云。惟查：觀之被告甲○○之
    前科紀錄表，所犯竊盜罪如事實欄所示，並經論罪科刑及執
    行完畢，而被告甲○○年輕識淺，思慮欠周，因受卡債之累
    而犯本件，其犯罪手段平和，所生危害輕微，且犯後坦承犯
    罪，宣告如主文所示之刑，已符量刑比例原則；準此，依上
    開條例第2條第4項規定「應執行之刑未達一年以上者，不適
    用本條例」該被告尚不得依該條例宣告刑前入勞動場所強制
    工作，併此敘明。
據上論斷，應依刑事訴訟法第273條之1第1項、第299條第1項前
段、刑法第320條第1項、第28條、第47條第1項、第51條第5款、
第41條第1項前段第2項、刑法施行法第1條之1判決如主文。
本案經檢察官許鈺茹到庭執行職務
中　　華　　民　　國　　96　　年　　1 　　月　　23　　日
　　　　　　　　　臺灣臺北地方法院刑事第十二庭
                                法　官　李英豪
以上正本證明與原本無異。
如不服本判決，應於判決送達後10日內，向本院提出上訴狀。
　　　　　　　　　　　　　　　　書記官　謝韻華
中　　華　　民　　國　　96　　年　　1 　　月　　24　　日
附錄法條：
中華民國刑法第320條第1項
（普通竊盜罪、竊佔罪）
意圖為自己或第三人不法之所有，而竊取他人之動產者，為竊盜
罪，處 5 年以下有期徒刑、拘役或 5 百元以下罰金。
